【裁判字號】    99,易,950
【裁判日期】    991129
【裁判案由】    竊盜
【裁判全文】
臺灣桃園地方法院刑事判決               99年度易字第950號
公  訴  人  臺灣桃園地方法院檢察署檢察官
被      告  陳明隆
上列被告因竊盜案件，經檢察官提起公訴（99年度偵字第21390
號），被告於準備程序就被訴事實為有罪之陳述，經告知簡式審
判程序意旨，並聽取當事人之意見後，本院合議庭裁定改由受命
法官獨任依簡式審判程序審理，並判決如下：
    主  文
陳明隆竊盜，累犯，處有期徒刑捌月。又攜帶兇器竊盜，累犯，
處有期徒刑拾月。又攜帶兇器竊盜，累犯，處有期徒刑壹年。又
竊盜，累犯，處罰金新臺幣肆仟元，如易服勞役，以新臺幣壹仟
元折算壹日，扣案之釣竿壹支沒收。有期徒刑部分應執行有期徒
刑貳年。
    事  實
一、陳明隆前因搶奪案件，經本院以98年度訴字第593 號判處有
    期徒刑10月確定，而於民國99年2 月20日有期徒刑執行完畢
    出監。詎猶不知悔改，意圖為自己之不法所有，基於竊盜之
    犯意，分別為下列犯行：
  (一)於99年6 月下旬某日凌晨3 時許，駕駛其自先前竊得之車牌
    號碼KH-8043 號小貨車（此部分另由檢察官偵辦）搭載向志
    偉，行經龍潭鄉○○路36號前，與同有犯意聯絡之向志偉，
    共同竊取張展鴻所有、放在該址前之白鐵製豬籠1 個，徒手
    將該豬籠搬上前揭貨車而得手。嗣陳明隆將該豬籠變賣，得
    款7000元而與向志偉朋分（向志偉部分另由檢察官偵辦）。
  (二)於99年6 月29日凌晨3 時許，攜帶客觀上足以對人之生命、
    身體造成危害之不詳器械，行經龍潭鄉○○路39巷260 弄20
    -1號陳炳煌之養雞場前，持前揭工具，剪斷養雞場大門上之
    鐵鍊與門鎖（毀損部分未據告訴），入內竊取陳炳煌所有之
    雞6 隻得手後隨即逃逸。
  (三)於99年7 月16日凌晨3 至4 時許，攜帶客觀上得為兇器使用
    之六角板手，行經龍潭鄉○○路43巷底對面空地，見郭智民
    所有之車牌號碼4782-MN 號自用小貨車停放在該處，即持前
    揭板手撬壞車門與電門鎖（毀損部分未據告訴）而竊取之，
    得手後供己代步使用。
  (四)於99年8 月28日凌晨0 時許，行經龍潭鄉佳安村4 鄰淮子埔
    40號旁，攀越林金福以鐵絲網環繞之圍籬而侵入水池池畔（
    侵入他人附連圍繞土地部分未據告訴），持自備釣竿（不構
    成兇器）偷釣池內林金福所有之草魚2 條得手，為警當場查
    獲，扣得釣竿1 支與草魚2 條，因而循線查悉上情。
二、案經桃園縣政府警察局龍潭分局報告臺灣桃園地方法院檢察
    署檢察官偵查起訴。
    理  由
一、上開犯罪事實，業據被告陳明隆於本院審理時均坦承不諱：
  (一)就犯罪事實(一)，復有證人即被害人張展鴻於警詢、偵訊中之
    指訴、證人即共犯向志偉於警詢中之供述及其現場指認照片
    在卷（見偵卷一第98頁）可稽。
  (二)就犯罪事實(二)，復有證人即被害人陳炳煌於警詢、偵訊中之
    指訴，其並於審判中結證稱：伊養雞場的大門有用食指粗的
    鐵鍊鍊住門，其上並有加鎖，鎖頭有5-6 公分大，該鐵鍊及
    門鎖都被剪斷了，伊還因而購買新的鎖替換等語（見99年11
    月5 日審判筆錄）。觀證人陳炳煌與被告毫無恩怨，復於偵
    訊、審判中均表明不追究被告之意，被告亦已自承該部分之
    犯行，是其殊無針對竊盜之加重要件設詞構陷被告而甘冒偽
    證罪重典之可能性，故證人指訴其養雞場大門之鐵鍊與門鎖
    遭被告破壞，應堪採信。本案雖未扣得破壞鐵鍊與門鎖之工
    具，被告亦以養雞場大門沒有鎖，是徒手開門入內竊雞云云
    置辯，顯屬飾詞，與事實不符而不足採信。
  (三)就犯罪事實(三)，復有證人即被害人郭智民於警詢、偵訊中之
    指訴、桃園縣政府警察局車輛協尋電腦輸入單、桃園縣政府
    警察局龍潭分局聖亭派出所一般陳報單、贓物認領保管單、
    車牌號碼4782-MN 車輛照片等在卷（見偵卷一第163-164 、
    167-173 頁）可稽。
  (四)就犯罪事實(四)，復有證人即被害人林金福於警詢、偵訊中之
    指訴、所竊草魚及所用釣竿之照片、贓物認領保管單等在卷
    （見偵卷一第177-178頁）可稽。
二、按刑法第321 條第1 項第3 款之「兇器」，其種類並無限制
    ，凡客觀上足對人之生命、身體、安全構成威脅，具有危險
    性之兇器均屬之，且祇須行竊時攜帶此種具有危險性之兇器
    為已足，並不以攜帶之初有行兇之意圖為必要（最高法院79
    年臺上字第5253號判例參照）。犯罪事實(三)被告持以行竊之
    六角板手，為金屬製，既可撬壞車門，如執之攻擊人體，顯
    足以傷害人之生命、身體，在客觀上對他人之生命身體安全
    構成威脅，具有危險性，為刑法第321 條第1 項第3 款之所
    定之「兇器」無疑。又犯罪事實(二)被告雖矢口否認持器械行
    竊，惟從該工具可將養雞場大門之鐵鍊及門鎖剪斷等情觀之
    ，堪認係堅硬之金屬材質器械，依照一般社會通念，如持以
    行兇，自足以對人之生命、身體產生危害，而屬「兇器」無
    訛，固其持以行竊之不詳器械亦為兇器。又犯罪事實(四)被告
    持以行竊之釣竿，經本院於審判期日調取，認其質地輕盈，
    復無尖銳稜角，依社會通念難認其在客觀上對他人之生命身
    體安全構成威脅，尚不構成兇器。核被告上開(一)、(四)所為，
    係犯刑法第320 條第1 項之竊盜罪：(二)、(三)所為，係犯刑法
    第321 條第1 項第3 款之攜帶兇器加重竊盜罪。被告上開犯
    行，犯意各別，行為互殊，應分論併罰。又被告有如事實欄
    所載之犯罪科刑執行紀錄，甫於99 年2月20日執行完畢，有
    臺灣高等法院被告前案紀錄表在卷可稽，其於5 年內分別故
    意再犯本案有期徒刑以上之罪，均為累犯，依刑法第47條第
    1 項規定均加重其刑。爰審酌被告正值壯年，不思正途取得
    財物，僅因一時貪念，竟恣意竊取他人財物，反覆數次為之
    ，無視他人財產法益，徒圖不勞而獲致破壞社會治安，兼衡
    被告之素行、犯罪之手段、造成被害人損害之程度，及坦承
    不諱，犯後態度尚可等一切情狀，分別量處如主文所示之刑
    ，及諭知罰金易服勞役之折算標準，併依法定應執行之刑，
    以資懲儆。扣案之釣竿1 支，為被告所有、供其犯竊取草魚
    該罪所用之物，應於該罪宣告沒收之。至扣案之鑰匙1 支，
    被告供承為其住處之鑰匙，復無證據顯示為供其犯罪所用之
    物，爰不宣告沒收。另被告持以犯上開(二)、(三)所用之不詳器
    械與六角板手，固為其所有，惟並未扣案，復查無證據證明
    現仍存在，為免將來執行困難，爰不宣告沒收。
據上論斷，應依刑事訴訟法第284 條之1 、第273 條之1 第1 項
、第299 條第1 項前段，刑法第320 條第1 項、321 條第1 項第
3 款、第47條第1 項、第51條第5 款、第42條第3 項前段、第38
條第1 項第2 款，刑法施行法第1 條之1 第1 項、第2 項前段，
判決如主文。
本案經檢察官林郁芬到庭執行職務。
中    華    民    國    99    年    11    月    29    日
                  刑事第七庭法  官  毛松廷
以上正本證明與原本無異。
如不服本判決應於收受判決後10日內向本院提出上訴書狀，並應
敘述具體理由。其未敘述上訴理由者，應於上訴期間屆滿後20日
內向本院補提理由書( 均須按他造當事人之人數附繕本) 「切勿
逕送上級法院」。
                            書記官  何伊羚
中    華    民    國    99    年    11    月    29    日

司法院資訊處製作；財團法人民間司法改革基金會備份。
